【裁判字號】    92,重訴,812
【裁判日期】    920808
【裁判案由】    土地所有權移轉登記
【裁判全文】
臺灣臺北地方法院民事判決                        九十二年度重訴字第八一二號
    原      告  甲○○
    訴訟代理人  簡泰正律師
    被      告  劉新強即祭祀公業劉秉盛管理人
右當事人間請求土地所有權移轉登記事件，本院判決如左：
    主  文                                                                                                                                               N
被告應將其坐落如附表所示之土地所有權移轉登記予原告。
訴訟費用由被告負擔。
    事  實
甲、原告方面：
一、聲明：如主文第一項所示。
二、陳述略稱：
(一)緣被告祭祀公業劉秉盛管理人劉新強依據該祭祀公業管理規約，經派下員大會全
    體無異議之授權及第四屆十三次管理委員暨監察委員聯席會議之同意，於民國（
    下同）九十二年三月十五日與原告甲○○簽訂土地買賣契約書，約定由該祭祀公
    業將其所有如附表所示之台北縣新店市○○段九九一等十五筆地號之土地全部，
    以新台幣（下同）一千七百八十萬二千元之價格出售予原告。原告嗣依買賣契約
    第三條之約定，分別於簽約之同時及九十二年三月二十七日各給付被告第一期款
    即定金一百七十八萬元及第二期款一千二百四十六萬一千元。
(二)惟查，原告於給付第二期款後，通知被告備齊有關產權之一切證件並依約配合辦
    理產權移轉登記事宜，被告竟藉詞推託，迄今未配合辦理系爭土地之產權移轉登
    記事宜，影響原告權益至鉅。前經原告委請律師致函催告被告配合辦理系爭土地
    所有權移轉登記，仍無效果，遂依法提起本件訴訟。
三、證據：提出台北縣新店市公所函影本一份、被告祭祀公業管理規約影本一份及其
    派下員名冊影本一冊、派下員大會會議紀錄暨新店市公所函影本各一份、第四屆
    十三次管理委員暨監察委員聯席會議記錄影本一份、土地買賣契約書影本一份、
    土地所有權狀影本十五份、給付價金之收據即支票影本二張、郵局存證信函影本
    乙份等文件為證。
乙、被告方面：
    對於原告主張之事實及所提出證據之真正，均不予爭執。
    理  由
一、本件原告主張之事實，業據其提出土地買賣契約書影本一份、給付價金之收據即
    支票影本二張、郵局存證信函影本乙份等文件為證。被告對於原告前揭主張之事
    實及其所提出系爭土地買賣契約書、支票及存證信函之真正，均不予爭執，堪信
    原告主張之事實為真實。
二、按「本契約簽訂時，甲方（即原告）應給付乙方（即被告）．．．新台幣壹佰柒
    拾捌萬元整之定金。」、「乙方應於本契約簽訂後二週內備妥祭祀公業劉秉盛派
    下員名冊．．．等正本文件通知甲方，並於甲方給付第二期款新台幣壹仟貳佰肆
    拾陸萬壹仟元之同時交付甲方。」，為兩造所簽訂契約第三條第一款及第二款所
    明載，原告既已交付上開第一期及第二期款同額之支票予被告，且上開票據均已
    兌現業如前述，則被告自應依約將附表所示之土地移轉過戶予原告，從而原告依
    系爭土地買賣契約書之約定，請求被告移轉如附表所示之土地共十五筆予原告，
    核屬有據，應予准許。
三、據上論結，本件原告之訴為有理由，依民事訴訟法第七十八條，判決如主文。
中      華      民      國    九十二    年      八      月     八       日
                                            民事第六庭  法      官  黃蓓蓓
右為正本係照原本作成
如對本判決上訴，須於判決送達後廿日內向本院提出上訴狀
中      華      民      國    九十二    年      八      月      十一    日
                                                         法院書記官 柯金珠


司法院資訊處製作；財團法人民間司法改革基金會備份。
